臺灣士林地方法院刑事判決
                                   110年度審易字第1710號
公  訴  人  臺灣士林地方檢察署檢察官
被      告  李玉蘭



上列被告因竊盜案件，經檢察官提起公訴（110 年度偵字第16592 號、第17364 號），被告於本院準備程序中就被訴事實為有罪之陳述，由本院獨任法官改依簡式審判程序審理後，茲判決如下：                    
    主  文
李玉蘭竊盜，累犯，處有期徒刑參月，如易科罰金，以新臺幣壹
仟元折算壹日，未扣案之犯罪所得現金新臺幣參萬捌仟元沒收，
於全部或一部不能沒收或不宜執行沒收時，追徵其價額；又竊盜
，累犯，處有期徒刑肆月，如易科罰金，以新臺幣壹仟元折算壹
日，未扣案之犯罪所得筆記型電腦壹臺沒收，於全部或一部不能
沒收或不宜執行沒收時，追徵其價額。應執行有期徒刑陸月，如
易科罰金，以新臺幣壹仟元折算壹日；所處沒收、追徵部分，併
執行之。
    事  實
一、李玉蘭有如下前科：
  ㈠因竊盜、毒品等案件，最後由本院以104 年度聲字第628 號
    裁定合併定應執行刑為有期徒刑3 年4 月、由臺灣臺北地方
    法院以103 年度聲字第2194號裁定合併定應執行刑為有期徒
    刑11月確定，經接續執行上開2 應執行刑，迄民國106 年6 
    月8 日縮刑假釋出監，惟嗣後又因故遭撤銷假釋，尚餘殘刑
    有期徒刑11月7 日未執行：
　　①因竊盜案件，經本院以103 年度訴字第103 號判決各判處
      有期徒刑7 月（3 罪）、9 月、3 月（41罪）確定；
　　②因毒品案件，經本院以102 年度審易字第1516號判決判處
      有期徒刑8 月，嗣由臺灣高等法院以102 年度上易字第24
      44號判決駁回上訴而確定；
　　③因毒品案件，經臺灣臺北地方法院以103 年度審簡字第801
       號判決判處有期徒刑3 月確定；
　　④因毒品案件，經臺灣臺北地方法院以103 年度審易字第146
      4號判決判處有期徒刑9 月確定；　　
　　　上開①、②兩案，嗣由本院以104 年度聲字第628 號裁定合
      併定應執行刑為有期徒刑3 年4 月確定，至於③、④兩案，
      則由臺灣臺北地方法院另以103 年度聲字第2194號裁定合
      併定應執行刑為有期徒刑11月確定，上開2 個應執行刑送
      監接續執行，至106 年6 月8 日假釋出監，惟隨後又因故
      遭撤銷假釋，尚餘殘刑有期徒刑11月7 日未執行。　
  ㈡因竊盜案件，經臺灣新北地方法院以106 年度簡字第6822號
    判決判處有期徒刑3 月確定。
  ㈢因毒品、竊盜等案件，經臺灣新北地方法院以109 年度聲字
    第2055號裁定合併定應執行刑為有期徒刑1 年確定：　
　  ①因毒品案件，經臺灣基隆地方法院以107 年度基簡字第602
       號判決判處有期徒刑3 月確定；
　  ②因毒品案件，經臺灣新北地方法院以108 年度審簡字第175
       號判決判處有期徒刑3 月確定；
　  ③因毒品案件，經臺灣新北地方法院以107 年度審易字第294
      3號判決判處有期徒刑4 月確定；
　  ④因竊盜案件，經臺灣新北地方法院以108 年度簡字第1705
      號、108 年度簡上字第778 號判決判處有期徒刑3 月、罰
      金新臺幣（下同）8 千元、拘役50日確定；
　  ⑤因竊盜案件，經本院以107 年度審簡字第1199號判決判處
      有期徒刑3 月確定；
　　  上開5 案所處之有期徒刑部分，嗣並由臺灣新北地方法院
      以109 年度聲字第2055號裁定合併定應執行刑為有期徒刑
      1 年確定。
  ㈣前開有期徒刑3 月、1 年，連同上開殘刑11月7 日、拘役及
    罰金接續執行，至109 年9 月27日縮刑期滿執行完畢。　　
二、李玉蘭復有下列兩次竊盜犯行：
　㈠意圖為自己不法之所有，基於竊盜犯意，於110 年8 月9 日
    晚間7 時8 分許，在臺北市○○區○○路0 段00巷00號李訓方經
    營之BAMBINO (起訴書誤載為BANBINO）腳踏車店，趁店門漏
    未上鎖之便，徒手啓門入內後，竊取李訓方所有置於店內之
    胚布色側背包1 個（內有存摺、皮夾、鑰匙〈起訴書漏載存
    摺、皮夾、鑰匙〉、現金3 萬8 千元、郵局金融卡2  張、中
    國信託金融卡、身分證、元大銀行提款卡及玉山銀行提款卡
    各1 張），得手後逕行離去。
　㈡復另行起意，而意圖為自己不法之所有，基於竊盜犯意，於1
    10 年8 月30日晚間6 時50分許，在臺北市○○區○○路0  段000
     號1 樓旁，趁黃禾綾將其所有之筆記型電腦1 臺（價值10
    萬元）放置在MPF-6069號重機車的腳踏墊上，復無人看管之
    便，徒手竊取上開筆記型電腦，得手後逕行離去。
　　嗣因李訓方、黃禾綾發現遭竊，分別報警處理，始為警循線
    查悉上情。
三、案經臺北市政府警察局大同分局移送臺灣士林地方檢察署檢
    察官偵查起訴。　　
　　理  由
一、證據能力：
    本件係依簡式審判程序審判之案件，依刑事訴訟法第273 條
    之2 規定，本件之證據調查，不受同法第159 條第1 項、第
    161 條之2 、第161 條之3 、第163 條之1 及第164 條至第
    170 條等規定之限制；至於卷附之臺灣高等法院被告前案紀
    錄表依最高法院刑事大法庭110 年度台上大字第5660號裁定
    所示，原則上雖無證據能力，然依上說明，仍得引為本案之
    審判資料，附此敘明。　　　
二、訊據被告李玉蘭坦承上開兩次竊盜犯行不諱，核與李訓方、
    黃禾綾分別在警詢中指述之被害情節相符（110 年度偵字第
    16592 號卷第33頁，110 年度偵字第17364 號卷第7 頁），
    此外，並有監視器側錄被告兩次行竊過程畫面之翻拍照片2 
     份附卷可稽（同上第16592 號卷第55頁至第58頁、第17364
      號卷第39頁至第42頁），足認被告前開自白與事實相符，
    可以採信，本件事證明確，被告犯行洵堪認定，應依法論科
    。
三、論罪科刑：
　㈠核被告兩次所為，均係犯刑法第320 條第1 項之普通竊盜罪
    ；檢察官認被告就犯罪事實欄㈡部分之犯行，係犯刑法第321
     條第1 項第2 款之加重竊盜罪，固非無見，惟上開規定所
    稱之毀越門窗，其中「越」係指踰越而言，如係從門走入或
    開鎖啟門入室，均不得謂為踰越門扇（最高法院77年度臺上
    字第1130號判決意旨參照），本案據被告所述，其係趁李訓
    方店門未鎖之便，推開店門入內行竊（同上第16592 號卷第
    75頁），揆諸上開說明，被告尚難以該罪相繩，惟因基本之
    犯罪事實同一，爰變更其起訴法條。被告所犯上開兩罪，犯
    罪之時間、地點與所得均有不同，客觀上可以依其行為外觀
    ，分開評價，故應分論併罰。　
　㈡被告前有如事實欄所示之科刑及執行情形，有臺灣高等法院
    被告前案紀錄表可考，其於109 年9 月27日執行完畢後，復
    於110 年8 月9 日、8 月30日，因故意再犯本件有期徒刑以
    上刑之2 罪，並均未逾5 年，依刑法第47條第1 項規定，均
    為累犯，本院考量被告先前執行之案件中，有多起竊盜之財
    產犯罪，與本案2 罪之犯罪類型雷同，堪認前次對被告所執
    行之刑罰，並未對其產生一定之嚇阻或教化效果，即便因累
    犯加重其刑，罪刑之間仍屬相當，並無過苛之虞，參酌司法
    院大法官會議釋字第775 號解釋意旨，爰依刑法第47條第1 
     項規定，就本案被告所犯之前開之罪，均加重其刑。
　㈢爰審酌被告有多次竊盜前科，有上開前案紀錄表可考，素行
    不佳，又再犯本案之2 次竊盜犯行，犯罪之動機、目的，不
    外缺錢使用（同上第16592 號卷第85頁），並無可取，犯後
    雖坦承犯行，然並未能與李訓方、黃禾綾達成和解，或賠償
    其等損害，另斟酌被告之年齡智識、家庭情形與其他一切情
    狀，分別量處如主文所示之刑，再定其應執行刑，並均諭知
    易科罰金之折算標準，以示懲儆。
四、沒收與追徵：
　㈠被告竊得之筆記型電腦1 臺、胚布色側背包1 個，連同背包
    內之存摺、皮夾、鑰匙、現金3 萬8 千元、郵局金融卡、身
    分證等物（詳如事實欄所示）均係其犯罪所得，其中除側背
    包與存摺、皮夾、鑰匙已經尋獲，並發還給李訓方以外（同
    上第16592 號卷第34頁)，其餘財物並未追回，被告亦尚未
    返還或賠償給李訓方或黃禾綾，考量筆記型電腦與3 萬8 千
    元現金部分，均有相當之經濟價值，爰依刑法第38條之1 第
    1 項前段、第3 項規定，在被告各次犯罪之主文項下宣告沒
    收，如全部或一部不能沒收或不宜執行沒收時，追徵其價額
    ，李訓方、黃禾綾並得依刑事訴訟法第473 條第1 項規定，
    於裁判確定後1 年內，向檢察官聲請發還已沒收之前開犯罪
    所得，或給付其變價，至身分證件及金融卡部分，因其物理
    本身並無甚實際的經濟價值，且一旦註銷掛失，重新製作後
    即失其原有功能，即便追回，亦無太多實效，如對此宣告沒
    收或追徵，實欠缺刑法上之重要性，參酌刑法第38條之2 第
    2 項規定，不再沒收或追徵，併此敘明。
　㈡被告經兩次宣告沒收（追徵），依刑法第40條之2 第1 項規
    定，併執行之。　
據上論斷，應依刑事訴訟法第273 條之1 第1 項、第299 條第1 
 項前段、第300 條，刑法第320 條第1 項、第47條第1 項、第4
1條第1 項前段、第51條第5 款、第38條之1 第1 項前段、第3  
項、第40條之2 第1 項，刑法施行法第1 條之1 第1 項，判決如
主文。
本案經檢察官林聰良到庭執行職務。　　
中　　華　　民　　國　 111  　年　　6 　　月　　6 　　日
                  刑事第九庭法  官  陳彥宏  
以上正本證明與原本無異。
如不服本判決應於收受送達後20日內向本院提出上訴書狀，並應
敘述具體理由。其未敘述上訴理由者，應於上訴期間屆滿後20 
日內向本院補提理由書 (均須按他造當事人之人數附繕本 )「切
勿逕送上級法院」。
因疫情而遲誤不變期間，得向法院聲請回復原狀。　
                        　　書記官  李文瑜        
中　　華　　民　　國　　111 　年　　6 　　月　　6 　　日
附錄本案論罪科刑依據法條全文：
刑法第321條
犯前條第一項、第二項之罪而有下列情形之一者，處六月以上五
年以下有期徒刑，得併科五十萬元以下罰金：
一、侵入住宅或有人居住之建築物、船艦或隱匿其內而犯之。
二、毀越門窗、牆垣或其他安全設備而犯之。
三、攜帶兇器而犯之。
四、結夥三人以上而犯之。
五、乘火災、水災或其他災害之際而犯之。
六、在車站、港埠、航空站或其他供水、陸、空公眾運輸之舟、
    車、航空機內而犯之。
前項之未遂犯罰之。